# 渠道填充被美国证监会禁止了？如何禁止？

提问人：wufaxian 时间：2019-09-05 06:50:42
“再介绍一个名词，叫 “channel stuffing”。这是美国一个著名的IT 设备公司做的。他们与分销商签订协议，让分销商在年底前超出市场需求地大量吃进他们的货物，造成他们销售额很高的样子。这样，在第二年，分销商就要花很长时间才能将这些进货清掉，所以很长一段时间不会从他们那里进货了。不过，他们要的效果就是这一年的销售看起来很好。这也是一种不正当的行为，已经被美国证监会明确禁止了。”
——————如果没有销售剩余退货销款，没有保价条款（厂家降价时，需要弥补分销商之前高价进货的差价）。完全符合收入确认的会计准则。美国证监会根据什么标准认定 “channel stuffing”，并加以禁止？

回答人：chenyiwei
这种情况在中国也很常见。即使可以在合同中约定不退货、不调价等，但也会有其他安排以平衡企业和经销商两者的利益。例如，在设计付款条款时，约定超出一般商业惯例的长账期，或者直接约定经销商将货卖出并回款后才有义务向本公司付款等。证监会在 A 股IPO 中对通过经销商、代理商、加盟商的销售都有特殊的详细核查要求。

提问人：wufaxian 时间：2019-09-05 21:00:20
所以中美证监会基本是通过市场监管职权来对渠道填充进行禁止。渠道填充本身并不违反会计准则的确认原则。是这样么？

回答人：chenyiwei
渠道填充和是否满足收入确认条件这一会计问题直接相关。如果不满足收入确认条件但仍确认收入的，当然属于违反会计准则。